【裁判字號】    90,交訴,38
【裁判日期】    900713
【裁判案由】    過失致死
【裁判全文】
臺灣雲林地方法院刑事判決                            九十年度交訴字第三八號
    公  訴  人  臺灣雲林地方法院檢察署檢察官
    被      告  丁○○
右列被告因過失致死案件，經檢察官提起公訴（九十年度偵字第六一一號），本院判
決如左：
    主  文
丁○○從事業務之人，因業務上之過失致人於死，處有期徒刑伍月，如易科罰金，以
參佰元折算壹日。緩刑參年。
    事  實
一、丁○○平日以駕駛營業大貨車為業，係從事駕駛業務之人，於民國九十年一月二
    十五日晚上十時五十分許，駕駛車牌號碼ＩＬ－二五七號營業大貨車，由北港往
    四湖（由西往東方向）方向行駛，途經雲林縣北港鎮好收里與口庄里交叉路口、
    行車速限每小時四十公里之路段時，原應注意行車速度，應依標誌之規定，又汽
    車駕駛時，駕駛人應注意車前狀況，並隨時採取必要之安全措施，而依當時夜間
    有照明、路面潮濕、無缺陷、無障礙物、視距良好等情狀，客觀上並無不能注意
    之情事，竟疏未注意車前有前開路口，而應減速慢行以避免發生事故之危險，猶
    以時速四、五十公里之速度超速行駛，適黃清立飲酒後騎乘車牌號碼ＮＴＴ－二
    五三號重型機車自對向駛來，途經上開路口欲左轉時，亦疏未注意轉彎車應暫停
    讓直行車先行，竟貿然左轉，丁○○見狀煞車不及隨即偏向左側行駛欲閃避蔡清
    立，惟蔡清立猶遭丁○○駕駛之大貨車右後側螺絲勾倒，致蔡清立人車倒地，蔡
    清立嗣因頭部外傷引發腦出血，經送醫仍於九十年一月二十九日不治死亡。丁○
    ○於肇事後向接獲報案前來現場處理之雲林縣警察局北港好收派出所警員乙○○
    自首並接受裁判。
二、案經丁○○自首暨被害人蔡清立之妻丙○○訴由雲林縣警察局斗六分局報請臺灣
    雲林地方法院檢察署檢察官相驗後偵查起訴。
    理  由
一、訊據被告丁○○對其於右揭時、地駕車肇事而有過失之事實坦承不諱，核與現在
    目擊證人甲○○於偵查及本院調查中證述之情節相符，並有道路交通事故調查報
    告表、現場及車損照片八幀在卷可稽。而被害人黃清立確因本件車禍受有頭部外
    傷等傷害，引起腦出血而不治死亡，亦經檢察官督同檢驗員相驗屬實，製有驗斷
    書、相驗屍體證明書、勘驗筆錄附相驗卷足憑。按行車速度，應依標誌之規定，
    且汽車行駛時，駕駛人應注意車前狀況，並隨時採取必要之安全措施，道路交通
    安全規則第九十三條第一項、第九十四條第三項分別定有明文。被告原應恪遵前
    開規定，謹慎駕駛，而依卷附之道路交通事故調查表所載當時夜間有照明、路面
    潮溼、無缺陷、無障礙物、視距良好、行車速限為每小時四十公里等情形，客觀
    上又無不能注意之情事，被告竟疏未注意前方有右開交岔路口，而未採取減速慢
    行等必要安全措施以避免發生危險，且當晚天雨路滑，更應減速慢行，復超速行
    駛，因而肇事，違反前揭道路交通安全規則所負之注意義務甚明，被告因此肇致
    本件事故，自應負過失之責任，且被告之過失行為與被害人之死亡間，顯有相當
    因果關係。被害人雖亦疏於注意飲酒後不得駕車（被害人送醫檢驗其血液酒精濃
    度高達每百毫升二百二十四毫克，換算呼氣酒精濃度為每公升一點一二毫克）、
    支線道車應暫停讓幹線道車先行之規定而同有過失，惟此並不影響被告過失責任
    之成立。本件事證明確，被告之過失致死犯行，洵堪認定。
二、查被告自承其駕駛營業大貨車達數十年之久，目前在宏岱交通有限公司擔任營業
    大貨車司機一職等語，足認被告係屬從事駕駛業務之人，核被告所為，係犯刑法
    第二百七十六條第二項之業務過失致人於死罪。又被告於肇事後即向警方自首接
    受偵訊，並坦承肇事，業經證人即承辦警員乙○○結證在卷，被告對於未經發覺
    之犯罪自首而接受裁判，應依刑法第六十二條前段之規定，減輕其刑。爰審酌被
    告前於七十三年間亦因駕車過失致人於死而經法院判處緩刑確定之紀錄，然此距
    今已近二十年，在此期間被告均無其他不良素行，足見被告之駕車態度尚屬謹慎
    認真，且被告犯後態度良好，過失程度尚非重大，且於肇事後即速與被害人家屬
    達成民事和解（參照卷附雲林縣北港鎮調解委員會調解書）等一切情狀，量處如
    主文所示之刑，併諭知易科罰金之折算標準。末查被告前雖曾因業務過失致死案
    件，經臺灣高雄地方法院以七十三年交訴字第三十五號判處有期徒刑八月，緩刑
    二年確定，惟於緩刑期滿，而緩刑之宣告未經撤銷，是其上揭刑之宣告，依刑法
    第七十六條之規定已失其效力，而與未曾受有期徒刑以上刑之宣告者同，有臺灣
    高等法院被告全國前案紀錄表一紙可參，被告偶因過失罹犯本罪，犯後已深知悔
    悟，且被告有正當職業，於犯罪後亦與被害人家屬成立民事和解，足見被告經受
    本件罪刑宣告之教訓後，當益知警惕而無再犯之虞，本院因認所宣告之刑，以暫
    不執行為適當，爰併宣告緩刑三年，以啟自新。
據上論斷，應依刑事訴訟法第二百九十九條第一項前段，刑法第二百七十六條第二項
、第六十二條前段、第四十一條第一項前段、第七十四條第一款，罰金罰鍰提高標準
條例第一條前段、第二段，判決如主文。
本案經檢察官陳永豐到庭執行職務。
中      華      民      國      九十      年      七      月    十三    日
            臺灣雲林地方法院刑事第二庭
                                            法  官  趙  思  芸
右正本證明與原本無異。
如不服本判決，應於判決送達後十日內向本院提出上訴狀( 應附繕本 )。
                                            書記官  王  淑  美
中      華      民      國      九十      年      七      月    十三    日
中華民國刑法第二百七十六條
 (過失致死罪)
因過失致人於死者，處二年以下有期徒刑、拘役或二千元以下罰金。
從事業務之人，因業務上之過失犯前項之罪者，處五年以下有期徒刑或拘役，得併科
三千元以下罰金。


司法院資訊處製作；財團法人民間司法改革基金會備份。
